【裁判字號】    97,易,557
【裁判日期】    971015
【裁判案由】    竊盜
【裁判全文】
臺灣屏東地方法院刑事判決               97年度易字第557號
公  訴  人  臺灣屏東地方法院檢察署檢察官
被      告  甲○○
                    現於臺灣高雄戒治所戒治中
上列被告因竊盜案件，經檢察官提起公訴（97年度偵字第3175號
），被告於準備程序中就被訴事實為有罪之陳述，本院裁定改依
簡式審判程序審理，判決如下：
    主  文
甲○○攜帶兇器竊盜，處有期徒刑柒月，扣案之破壞剪壹支、鋼
筋捌支，均沒收；又攜帶兇器竊盜，處有期徒刑柒月，扣案之上
開破壞剪壹支、鋼筋捌支，均沒收。應執行有期徒刑拾月。扣案
之破壞剪壹支、鋼筋捌支，均沒收。
    事  實
一、甲○○意圖為自己不法之所有，本於竊盜之意思，攜其所有
    金屬製造、客觀上對人之生命、身體與安全具有危險性，可
    為兇器使用之破壞剪1 支、鋼筋8 支，為下列竊盜行為：
  (一)於民國97年5 月12日凌晨2 時許，至屏東縣長治鄉○○村○
    ○道由臺灣電力股份有限公司（下稱臺電公司）所設置編號
    德協高幹36右40右5 –A2號（即德協幹36R5）電線桿處，持
    上開鋼筋攀爬該電線桿，並以上開破壞剪將臺電公司所架設
    之配電導線PVC 風雨線（長約119 公尺，價值新台幣2,203
    元，下稱電纜線）剪斷而竊取之，得手後離開上址。
  (二)復於同日凌晨4 時10分許，持前述破壞剪1 支與鋼筋8 支，
    前往屏東縣長治鄉復興村編號份仔高分26左11A1–B1號（即
    份仔高分10左分6 右分）電線桿處，以前開鋼筋攀爬電線桿
    ，再持破壞剪剪斷而竊取臺電公司所有之PVC 風雨線（長約
    170 公尺，價值新台幣3,146 元），得手後返回位於屏東縣
    長治鄉進興村進興巷46號之住處，將2 次行竊所得之電纜線
    削皮，嗣於同日15時15分許，為警據報至其住處查獲，並扣
    得破壞剪1 支、鋼筋8 支及上開電纜線（業已發還）。
二、案經屏東縣警察局屏東分局報告臺灣屏東地方法院檢察署檢
    察官偵查起訴。
    理  由
一、本案被告甲○○所犯為死刑、無刑徒刑或最輕本刑為3 年以
    上有期徒刑以外之罪，其於準備程序中就被訴事實為有罪之
    陳述，經法官告知簡式審判程序之旨，並聽取公訴人之意見
    後，依刑事訴訟法第273 條之1 第1 項規定，裁定進行簡式
    審判程序，合先敘明。
二、上揭事實業據被告甲○○於本院審理中坦承不諱，核與證人
    即臺電公司職員乙○○於警詢中證述情節一致，並有贓物認
    領保管單、偵查報告、屏東縣警察局扣押筆錄、扣押物品目
    錄表各1 份，及查獲照片8 幀附卷可稽，足見被告自白與事
    實相符，本件事證明確，被告犯行堪以認定。
三、按所謂兇器，其種類並無限制，凡客觀上足以對人之生命、
    身體安全構成威脅，具危險性之物品均屬之，且只須行竊時
    攜帶即為已足，不以行為人初有行兇之意圖為必要。查被告
    竊取電纜線所攜帶之鋼筋8 支、破壞剪1 支，均為金屬製品
    ，足以剪斷電纜線，顯見該等工具係具有堅硬銳利之特性，
    足對人之生命、身體安全構成威脅，客觀上具有危險性，應
    屬刑法第321 條第1 項第3 款所稱兇器無訛。又臺電公司係
    應一般需用供給電能之事業經營之人，為電業經營者，犯罪
    事實欄上所載臺電公司所架設於電線桿上之電纜線，係供傳
    輸電力之用，屬電業法所稱之電線。故核被告先後2 次竊取
    電纜線所為，均係犯刑法第321 條第1 項第3 款之攜帶兇器
    竊盜罪；又本件臺電公司所架設於電線桿上之電纜線，乃屬
    電業法所規定之供電設備，故被告竊取供電設備之行為，自
    應依電業法第105 條之規定，適用刑法第321 條第1 項第3
    款之攜帶兇器竊盜罪論處。被告所犯上開2 罪，犯意各別，
    行為互殊，應予分別論罪，合併處罰。爰審酌被告素行尚可
    ，正值青壯之年，不思以己力賺取生活所需，因無錢花用，
    即下手竊取臺電公司電纜線，影響民生供電安全，具有相當
    之可責性，惟所竊財物價值非鉅，犯後坦承犯行，並兼衡被
    告高職畢業、智識程度，家庭經濟小康、生活狀況不佳等一
    切情狀，分別量處如主文所示之刑，並定其應執行刑。扣案
    破壞剪支1 、鋼筋8 支，均係被告所有供其犯本件竊盜罪所
    用之物，應依刑法第38條第1 項第2 款規定，宣告沒收。至
    扣案美工刀2 支，非違禁物，雖為被告所有，惟並非供本件
    犯罪之用，爰不為沒收之諭知，附此敘明
據上論斷，應依刑事訴訟法第273 條之1 第1 項、第299 條第1
項前段，電業法第105 條，刑法第11條前段、第321 條第1 項第
3 款、第38條第1 項第2 款、第51條第5 款，判決如主文。
本案經檢察官簡志祥到庭執行職務
中    華    民    國    97    年    10    月    15    日
                  刑事第二庭    法  官  翁世容
以上正本證明與原本無異。
如不服本判決應於收受本判決送達後十日內向本院提出上訴書狀，
其未敘述上訴理由者，並得於提起上訴後十日內向本院補提理由
書狀（均須按他造當事人之人數附繕本）「切勿逕送上級法院」
中    華    民    國    97    年    10    月    15    日
                                書記官  賀燕花
附錄本案論罪科刑法條全文
電業法第105條
竊盜或損壞電桿、電線、變壓器或其他供電設備者，依刑法之規
定從重處斷。
刑法第321條第1項第3款
犯竊盜罪而有左列情形之一者，處6月以上、5年以下有期徒刑：
三  攜帶兇器而犯之者。


司法院資訊處製作；財團法人民間司法改革基金會備份。
